臺灣高等法院臺中分院刑事裁定　
111年度聲字第945號
聲  請  人  臺灣高等檢察署臺中檢察分署檢察官
受  刑  人  韓文彬


上列聲請人因受刑人數罪併罰有二裁判以上，聲請定其應執行之
刑（聲請案號：111年度執聲字第399號），本院裁定如下：
    主  文
韓文彬犯不能安全駕駛致交通危險等罪，所處各如附表所載之刑
，應執行有期徒刑壹年壹月，如易科罰金，以新臺幣壹仟元折算
壹日。
    理  由
一、按裁判確定前犯數罪者，併合處罰之；數罪併罰，有二裁判
    以上者，依刑法第51條之規定，定其應執行之刑；宣告多數
    有期徒刑者，於各刑中之最長期以上，各刑合併之刑期以下
    ，定其刑期，但不得逾30年，刑法第50條第1項前段、第53
    條及第51條第5款分別定有明文。
二、查受刑人韓文彬因犯不能安全駕駛致交通危險等罪，經臺灣
    臺中地方法院、本院先後判處如附表所示之刑，均經確定在
    案。茲檢察官聲請定其應執行之刑，本院審核認聲請為正當
    ，應定其應執行之刑，爰審酌受刑人所犯如附表所示各罪之
    犯罪態樣、時間間隔、侵害法益、各罪依其犯罪情節所量定
    之刑等情，依刑事訴訟法第477條第1項，刑法第53條、第51
    條第5款、第41條第1項、第8項，裁定如主文。
中    華    民    國    111   年    4     月    29    日
          刑事第五庭　　審判長法　官　鄭　永　玉
　　　　　　　　　　　　　　　法　官　許　文　碩
　　　　　　　　　　　　　　　法　官　周　莉　菁
以上正本證明與原本無異。
如不服本裁定，應於收受送達後5日內向本院提出抗告書狀(須附
繕本)。因疫情而遲誤不變期間，得向法院聲請回復原狀。

                              書記官  王  朔  姿
　　　　　　　　　　　　　　　
中　　華　　民　　國　　111 　年　　4 　　月　　29　　日
【附表】：受刑人韓文彬定應執行刑案件一覽表
編           號  1 2 3 罪           名  不能安全駕駛致交通危險罪 商業會計法 商業會計法 宣     告    刑  有期徒刑2月 有期徒刑3月 有期徒刑3月 犯罪日期  107年1月4日 103年1月至103年2月 103年3月至103年4月 偵查（自訴）機關年度案號  臺中地檢 107年度速偵字第300號 彰化地檢 107年度偵字第6831、7040號、110年度偵字第6518、6519、6521、6523、6524、6526號 彰化地檢 107年度偵字第6831、7040號、110年度偵字第6518、6519、6521、6523、6524、6526號 最後事實審 法院 臺中地院 中高分院 中高分院  案號 107年度中交簡字第288號 110年度上訴字第1620號 110年度上訴字第1620號  判決日期 107年1月31日 111年2月9日 111年2月9日 確定判決 法院 臺中地院 中高分院 中高分院  案號 107年度中交簡字第288號 110年度上訴字第1620號 110年度上訴字第1620號  判決確定日期 107年3月5日 111年3月15日 111年3月15日 是否為得易科罰金、易服社會勞動之案件  是 是 是 備           註  臺中地檢107年度執字第4603號（已執行完畢） 彰化地檢111年度執字第1323號 彰化地檢111年度執字第1323號    編號2至26號之罪，經判決判處應執行有期徒刑1年  
編           號  4 5 6 罪           名  商業會計法 商業會計法 商業會計法 宣     告    刑  有期徒刑3月 有期徒刑3月 有期徒刑3月 犯罪日期  103年5月至103年6月 103年7月至103年8月 103年9月至103年10月 偵查（自訴）機關年度案號  彰化地檢 107年度偵字第6831、7040號、110年度偵字第6518、6519、6521、6523、6524、6526號 彰化地檢 107年度偵字第6831、7040號、110年度偵字第6518、6519、6521、6523、6524、6526號 彰化地檢 107年度偵字第6831、7040號、110年度偵字第6518、6519、6521、6523、6524、6526號 最後事實審 法院 中高分院 中高分院 中高分院  案號 110年度上訴字第1620號 110年度上訴字第1620號 110年度上訴字第1620號  判決日期 111年2月9日 111年2月9日 111年2月9日 確定判決 法院 中高分院 中高分院 中高分院  案號 110年度上訴字第1620號 110年度上訴字第1620號 110年度上訴字第1620號  判決確定日期 111年3月15日 111年3月15日 111年3月15日 是否為得易科罰金、易服社會勞動之案件  是 是 是 備           註  彰化地檢111年度執字第1323號 彰化地檢111年度執字第1323號 彰化地檢111年度執字第1323號   編號2至26號之罪，經判決判處應執行有期徒刑1年   
編           號  7 8 9 罪           名  商業會計法 商業會計法 商業會計法 宣     告    刑  有期徒刑3月 有期徒刑3月 有期徒刑3月 犯罪日期  103年11月至103年12月 104年1月至104年2月 104年3月至104年4月 偵查（自訴）機關年度案號  彰化地檢 107年度偵字第6831、7040號、110年度偵字第6518、6519、6521、6523、6524、6526號 彰化地檢 107年度偵字第6831、7040號、110年度偵字第6518、6519、6521、6523、6524、6526號 彰化地檢 107年度偵字第6831、7040號、110年度偵字第6518、6519、6521、6523、6524、6526號 最後事實審 法院 中高分院 中高分院 中高分院  案號 110年度上訴字第1620號 110年度上訴字第1620號 110年度上訴字第1620號  判決日期 111年2月9日 111年2月9日 111年2月9日 確定判決 法院 中高分院 中高分院 中高分院  案號 110年度上訴字第1620號 110年度上訴字第1620號 110年度上訴字第1620號  判決確定日期 111年3月15日 111年3月15日 111年3月15日 是否為得易科罰金、易服社會勞動之案件  是 是 是 備           註  彰化地檢111年度執字第1323號 彰化地檢111年度執字第1323號 彰化地檢111年度執字第1323號   編號2至26號之罪，經判決判處應執行有期徒刑1年   
編           號  10 11 12 罪           名  商業會計法 商業會計法 商業會計法 宣     告    刑  有期徒刑3月 有期徒刑3月 有期徒刑3月 犯罪日期  104年5月至104年6月 104年7月至104年8月 104年9月至104年10月 偵查（自訴）機關年度案號  彰化地檢 107年度偵字第6831、7040號、110年度偵字第6518、6519、6521、6523、6524、6526號 彰化地檢 107年度偵字第6831、7040號、110年度偵字第6518、6519、6521、6523、6524、6526號 彰化地檢 107年度偵字第6831、7040號、110年度偵字第6518、6519、6521、6523、6524、6526號 最後事實審 法院 中高分院 中高分院 中高分院  案號 110年度上訴字第1620號 110年度上訴字第1620號 110年度上訴字第1620號  判決日期 111年2月9日 111年2月9日 111年2月9日 確定判決 法院 中高分院 中高分院 中高分院  案號 110年度上訴字第1620號 110年度上訴字第1620號 110年度上訴字第1620號  判決確定日期 111年3月15日 111年3月15日 111年3月15日 是否為得易科罰金、易服社會勞動之案件  是 是 是 備           註  彰化地檢111年度執字第1323號 彰化地檢111年度執字第1323號 彰化地檢111年度執字第1323號   編號2至26號之罪，經判決判處應執行有期徒刑1年   
編           號  13 14 15 罪           名  商業會計法 商業會計法 商業會計法 宣     告    刑  有期徒刑3月 有期徒刑3月 有期徒刑3月 犯罪日期  104年11月至104年12月 105年1月至105年2月 105年3月至105年4月 偵查（自訴）機關年度案號  彰化地檢 107年度偵字第6831、7040號、110年度偵字第6518、6519、6521、6523、6524、6526號 彰化地檢 107年度偵字第6831、7040號、110年度偵字第6518、6519、6521、6523、6524、6526號 彰化地檢 107年度偵字第6831、7040號、110年度偵字第6518、6519、6521、6523、6524、6526號 最後事實審 法院 中高分院 中高分院 中高分院  案號 110年度上訴字第1620號 110年度上訴字第1620號 110年度上訴字第1620號  判決日期 111年2月9日 111年2月9日 111年2月9日 確定判決 法院 中高分院 中高分院 中高分院  案號 110年度上訴字第1620號 110年度上訴字第1620號 110年度上訴字第1620號  判決確定日期 111年3月15日 111年3月15日 111年3月15日 是否為得易科罰金、易服社會勞動之案件  是 是 是 備           註  彰化地檢111年度執字第1323號 彰化地檢111年度執字第1323號 彰化地檢111年度執字第1323號   編號2至26號之罪，經判決判處應執行有期徒刑1年   
編           號  16 17 18 罪           名  商業會計法 商業會計法 商業會計法 宣     告    刑  有期徒刑3月 有期徒刑3月 有期徒刑3月 犯罪日期  105年5月至105年6月 105年7月至105年8月 105年9月至105年10月 偵查（自訴）機關年度案號  彰化地檢 107年度偵字第6831、7040號、110年度偵字第6518、6519、6521、6523、6524、6526號 彰化地檢 107年度偵字第6831、7040號、110年度偵字第6518、6519、6521、6523、6524、6526號 彰化地檢 107年度偵字第6831、7040號、110年度偵字第6518、6519、6521、6523、6524、6526號 最後事實審 法院 中高分院 中高分院 中高分院  案號 110年度上訴字第1620號 110年度上訴字第1620號 110年度上訴字第1620號  判決日期 111年2月9日 111年2月9日 111年2月9日 確定判決 法院 中高分院 中高分院 中高分院  案號 110年度上訴字第1620號 110年度上訴字第1620號 110年度上訴字第1620號  判決確定日期 111年3月15日 111年3月15日 111年3月15日 是否為得易科罰金、易服社會勞動之案件  是 是 是 備           註  彰化地檢111年度執字第1323號 彰化地檢111年度執字第1323號 彰化地檢111年度執字第1323號   編號2至26號之罪，經判決判處應執行有期徒刑1年   
編           號  19 20 21 罪           名  商業會計法 商業會計法 商業會計法 宣     告    刑  有期徒刑3月 有期徒刑3月 有期徒刑3月 犯罪日期  105年11月至105年12月 106年1月至106年2月 106年3月至106年4月 偵查（自訴）機關年度案號  彰化地檢 107年度偵字第6831、7040號、110年度偵字第6518、6519、6521、6523、6524、6526號 彰化地檢 107年度偵字第6831、7040號、110年度偵字第6518、6519、6521、6523、6524、6526號 彰化地檢 107年度偵字第6831、7040號、110年度偵字第6518、6519、6521、6523、6524、6526號 最後事實審 法院 中高分院 中高分院 中高分院  案號 110年度上訴字第1620號 110年度上訴字第1620號 110年度上訴字第1620號  判決日期 111年2月9日 111年2月9日 111年2月9日 確定判決 法院 中高分院 中高分院 中高分院  案號 110年度上訴字第1620號 110年度上訴字第1620號 110年度上訴字第1620號  判決確定日期 111年3月15日 111年3月15日 111年3月15日 是否為得易科罰金、易服社會勞動之案件  是 是 是 備           註  彰化地檢111年度執字第1323號 彰化地檢111年度執字第1323號 彰化地檢111年度執字第1323號   編號2至26號之罪，經判決判處應執行有期徒刑1年   
編           號  22 23 24 罪           名  商業會計法 商業會計法 商業會計法 宣     告    刑  有期徒刑3月 有期徒刑3月 有期徒刑3月 犯罪日期  106年5月至106年6月 106年7月至106年8月 106年9月至106年10月 偵查（自訴）機關年度案號  彰化地檢 107年度偵字第6831、7040號、110年度偵字第6518、6519、6521、6523、6524、6526號 彰化地檢 107年度偵字第6831、7040號、110年度偵字第6518、6519、6521、6523、6524、6526號 彰化地檢 107年度偵字第6831、7040號、110年度偵字第6518、6519、6521、6523、6524、6526號 最後事實審 法院 中高分院 中高分院 中高分院  案號 110年度上訴字第1620號 110年度上訴字第1620號 110年度上訴字第1620號  判決日期 111年2月9日 111年2月9日 111年2月9日 確定判決 法院 中高分院 中高分院 中高分院  案號 110年度上訴字第1620號 110年度上訴字第1620號 110年度上訴字第1620號  判決確定日期 111年3月15日 111年3月15日 111年3月15日 是否為得易科罰金、易服社會勞動之案件  是 是 是 備           註  彰化地檢111年度執字第1323號 彰化地檢111年度執字第1323號 彰化地檢111年度執字第1323號   編號2至26號之罪，經判決判處應執行有期徒刑1年   
編           號  25 26  罪           名  商業會計法 商業會計法  宣     告    刑  有期徒刑3月 有期徒刑3月  犯罪日期  106年11月至106年12月 107年1月至107年2月  偵查（自訴）機關年度案號  彰化地檢 107年度偵字第6831、7040號、110年度偵字第6518、6519、6521、6523、6524、6526號 彰化地檢 107年度偵字第6831、7040號、110年度偵字第6518、6519、6521、6523、6524、6526號  最後事實審 法院 中高分院 中高分院   案號 110年度上訴字第1620號 110年度上訴字第1620號   判決日期 111年2月9日 111年2月9日  確定判決 法院 中高分院 中高分院   案號 110年度上訴字第1620號 110年度上訴字第1620號   判決確定日期 111年3月15日 111年3月15日  是否為得易科罰金、易服社會勞動之案件  是 是  備           註  彰化地檢111年度執字第1323號 彰化地檢111年度執字第1323號    編號2至26號之罪，經判決判處應執行有期徒刑1年